# 评估调账的时点问题

提问人：1226829524 时间：2021-06-03 11:31:51
老师您好， 有个问题请教一下：
关于资产评估调账：是不是只有两种情况才可以： 1 、国有企业改制
2 、有限公司改股份（不能调账， 如果调账需要连续运行三年）

回答人：chenyiwei
目前按评估值调账只有两种情况：
1 、全民所有制企业或者集体所有制企业改制为公司制企业；
2 、在非同一控制下企业合并中一次性被收购100%股权的被购买企业。